臺灣臺南地方法院民事裁定　九十一年度簡抗字第九號
　　抗　告　人　甲　○　○
　　　　　　　　彙思有限公司
　　　　　　　　佳賓工業公司
　　　　　　　　麒華工程公司
　　　　　　　　菁英廣告公司
　　　　　　　　朝銘工程公司
右當事人間請求確認債權不存在事件，抗告人對於中華民國九十年十月四日本院臺南
簡易庭九十年度南簡補字第三六號裁定提起抗告，本院裁定如左：
    主      文
抗告駁回。
抗告費用由抗告人負擔。
    理      由
一、本件抗告意旨略以：裁定（誤繕為判決）理由：「未於該訴狀表明『訴訟標的及
    其原因事實』之論點」，甚為錯誤，因為，抗告人已提出七份「訴之聲明」表明
    訴訟標的及其原因事實」，且法院已退回如附件所示之「訴狀」副本一份予抗告
    人（上有法院印章），何以言原告迄未補正之論點，乃剝奪公民之訴訟權。又臺
    南地方法院至今未命令原告繳交裁判費之數額，原告何以據為繳納，其應作為而
    不作為，何以言之原告未據繳納裁判費云云。
二、原裁定意旨略以：按原告之訴有民事訴訟法第二百四十九條第一項所列各款情形
    之一者，依其情形可以補正，經審判長定期間命其補正而不補正者，法院應以裁
    定駁回之。為該法條第一項所明定。本件原告（即抗告人）起訴，未於訴狀表明
    「訴訟標的及其原因事實」暨「應受判決事項之聲明」，又未據繳納裁判費，經
    本院於九十年八月九日裁定命於五日內補正，此項，裁定已於同年八月十七日送
    達於原告，有送達證書在卷可證。原告逾期迄未補正，其起訴難認為合法，爰依
    民事訴訟法第四百三十六條第二項、第二百四十九條第一項第六款、第九十五條
    、第七十八條裁定予以駁回原告之起訴等語。
三、按提起民事訴訟，應依民事訴訟費用法第二條規定繳納裁判費，此為必備之程式
    ；又起訴應以訴狀表明下列各款事項，提出於法院為之：一當事人及法定代理人
    。二訴訟標的及其原因事實。三應受判決事項之聲明；另適用簡易訴訟程序時，
    ，第二百四十四條第一項第二款所示事項，原告於起訴時得僅表明請求之原因事
    實。民事訴訟法第二百四十四條第一項、第四百二十八條第一項分別定有明文。
    而原告之訴，有左列各款情形之一者，法院應以裁定駁回之。但其情形可以補正
    者，審判長應定期間先命補正。六起訴不合程式或不備其他要件者。同法第二百
    四十九條第一項第六款亦定有明文。再按確認之訴者，係原告要求法院以判決確
    定一定法律關係或其他基礎事實存否或證書真偽之訴，若非以法律關係為請求確
    認之標的，尚不符同法第二百四十七條第一項之要件；至應受判決事項即訴之聲
    明，係指原告請求法院應如何判決之主張，以特定法院判決之範圍。
四、經查，本件抗告人即原告於民國九十年八月一日提出之訴狀，其上僅載有：『為
    被告財政部臺灣省南區國稅局臺南分局、佳賓工業股份有限公司、彙思有限公司
    、麒華工程公司、菁英廣告公司、朝銘工程公司、聯邦銀行「虛報薪金」命令原
    告甲○○所得額超過二十五萬元，漏稅額新臺幣一萬五千元，補繳應納稅額外，
    並應依所得稅法第一一０條規定處罰。原告不服，茲提出「確認所得稅稅額不存
    在之訴」』，並後陳其是以賣「藝品」、「骨董」為生，年齡已過五十歲，豈會
    在被告公司任職領取薪金，又被告麒華工程公司設立地址位於台北縣，朝銘工程
    公司設立地址則位於嘉義縣，原告如何得於南北兩地同時任職等理由之內容以觀
    ，抗告人雖於起訴時表明係提起消極確認之訴，惟究係確認抗告人與相對人即被
    告間何種法律關係不存在，抑或確認抗告人與相對人間何年何月何筆所得稅稅款
    不存在均未確實表明，亦無從由其所述之原因事實確立訴訟標的，此外，抗告人
    未提出請求法院應為如何判決之聲明，原審法院自無從特定其訴訟標的以及審判
    之範圍，從而，揆諸前揭說明及法條之規定，抗告人提出之上開訴狀即與前揭民
    事訴訟法第二百四十四條第一項規定之起訴程式未合，原審法院依同法第二百四
    十九條一項定期命其補正，尚無違誤。抗告人於同年八月十七日收受上開補正裁
    定送達後，有送達證書一份在卷可稽，未遵期補正，是原審認抗告人起訴不合程
    式予以駁回，於法並無不合。再者，抗告人起訴時未據繳納裁判費，又因訴狀未
    表明「訴訟標的」與「訴之聲明」，原審無法據以核定訴訟標的之金額或價額，
    經以裁定限期補正並補繳裁判費，已如前述，抗告人逾期未予補正，亦未補繳裁
    判費，則原審據此裁定駁回抗告人之起訴，於法自無不合。是抗告人仍執前詞提
    起抗告，為無理由，應予駁回。
四、依民事訴訟法第四百三十六條之一第三項、第四百九十二條第一項、第九十五條
    、第七十八條，裁定如主文。
中　　　華　　　民　　　國　　九十一　　年　　　九　　　月　　　二　　　日
                           臺灣臺南地方法院民事第一庭
~B審判長法官　周素秋
~B　　法　官　何清池
~B　　法　官　黃欣怡
右正本證明與原本無異
本件裁定不得抗告
中　　　華　　　民　　　國　　九十一　　年　　　九　　　月　　　二　　　日
~B法院書記官　陳靜娟
